【裁判字號】    89,訴,705
【裁判日期】    891227
【裁判案由】    違反毒品危害防制條例
【裁判全文】
臺灣基隆地方法院刑事判決                          八十九年度訴字第七Ｏ五號
    公  訴  人  臺灣基隆地方法院檢察署檢察官
    被      告  甲○○
右列被告因違反毒品危害防制條例案件，經檢察官提起公訴（八十九年度毒偵字第二
一四九號）及移送併辦（八十九年度毒偵字第二四八六號），本院判決如左：
    主  文
甲○○連續施用第一級毒品，累犯，處有期徒刑拾月，第一級毒品海洛因壹小包（毛
重零點參公克）、壹小包（毛重零點柒公克）、肆小包（毛重肆點玖公克）沒收銷燬
之；又連續施用第二級毒品，累犯，處有期徒刑捌月。應執行有期徒刑壹年肆月。第
一級毒品海洛因壹小包（毛重零點參公克）、壹小包（毛重零點柒公克）、肆小包（
毛重肆點玖公克）沒收銷燬之。
    事  實
一、甲○○前因違反麻醉藥品管理條例案件，經本院判處有期徒刑六月，於民國八十
    七年二月十八日執行完畢，又因施用第二級毒品，經本院裁定送觀察、勒戒後，
    認無繼續施用毒品之傾向，由台灣基隆地方法院檢察署檢察官於八十七年八月七
    日、十二月二十二日，分別以八十七年度偵字第七二Ｏ號、八十七年度偵緝字第
    一八七號處分不起訴確定。並因連續施用第二級毒品安非他命，再經本院判處有
    期徒刑七月，於八十九年六月十二日確定，尚未執行。竟仍不知悔改，復基於概
    括犯意，自八十九年八月二十二日強制戒治期滿後數日起至同年十一月三十日止
    ，在基隆市○○街二九九號二樓之六租住處及基隆市○○街二十八號四樓等處，
    連續多次施用第一級毒品海洛因及第二級毒品安非他命。嗣分別於八十九年十月
    五日下午三時許、同年十一月三十日凌晨三時二十分許，為警在基隆市○○街二
    九九號二樓之六、基隆市○○街二十八號樓下查獲，並扣得其所有之第一級毒品
    海洛因一小包（毛重Ｏ‧三公克）、一小包（毛重Ｏ‧七公克）、四小包（毛重
    共四‧九公克）。
二、案經基隆市警察局第四分局報請台灣基隆地方法院檢察署檢察官偵查起訴及內政
    部警政署基隆港務警察所報請移送併辦。
    理  由
一、右開事實，業據被告甲○○於本院審理時坦承不諱，且被告兩次被查獲當日所採
    尿液，經送基隆市衛生局檢驗結果，均呈嗎啡及安非他命陽性反應，有該局出具
    之基衛六字第一一一九四號、第一三二Ｏ五號檢驗成績書二紙附卷可稽，此外復
    有被告所有被查獲之海洛因Ｏ‧三公克、Ｏ‧七公克、四‧九公克扣案足資佐證
    。而扣案之毒品，經送法務部調查局鑑定結果，確含有海洛因成份，有該局八十
    九年十月二十六日00000000號鑑定通知書一紙在卷可證，事證明確，被
    告施用第一級、第二級毒品之犯行應堪認定。查被告前因施用第二級毒品，經本
    院裁定送觀察、勒戒後，認無繼續施用毒品之傾向，由台灣基隆地方法院檢察署
    檢察官於八十七年八月七日、十二月二十二日，分別以八十七年度偵字第七二Ｏ
    號、八十七年度偵緝字第一八七號處分不起訴確定，又因連續施用第二級毒品安
    非他命，再經本院判處有期徒刑七月，於八十九年六月十二日確定，尚未執行，
    有不起訴處分書二份、本院被告全國前案紀錄表、台灣基隆地方法院檢察署被告
    刑案資料查註紀錄表各一份在卷足憑，其四犯施用第一級毒品及第二級毒品之罪
    證明確，應予依法論科。
二、核被告所為，係犯毒品危害防制條例第十條第一項、第二項之施用第一級及第二
    級毒品罪。其非法持有海洛因、安非他命之低度行為，應為非法施用海洛因、安
    非他命之高度行為所吸收，均不另論罪。又被告先後多次施用第一級毒品海洛因
    及第二級毒品安非他命之犯行，時間緊接，罪名相同，顯均係基於概括犯意而為
    ，應各論以連續犯一罪，並均依法加重其刑。查被告前因違反麻醉藥品管理條例
    案件，經本院判處有期徒刑六月，於八十七年二月十八日執行完畢，有本院被告
    全國前案紀錄表在卷足憑，其於五年內再犯有期徒刑以上之本罪，為累犯，前開
    連續施用第一級毒品、第二級毒品二罪，均應遞予加重其刑。又檢察官移送併辦
    部分，與起訴有罪部分，有連續犯之裁判上一罪關係，本院自應一併審理。爰審
    酌被告曾因施用第二級毒品，經送觀察勒戒後，認無繼續施用毒品傾向，由檢察
    官二次處分不起訴後，仍不知悛悔，復再施用第一級、第二級毒品及其犯罪之動
    機、目的、手段，非法施用毒品戕害身心健康，對國家社會所生之危害，及其犯
    罪後之態度等一切情狀，量處如主文所示之刑，並定其應執行之刑，以示懲儆。
    扣案之毒品海洛因（毛重Ｏ‧三公克、Ｏ‧七公克、四‧九公克），係違禁物，
    應沒收銷燬之。
據上論斷，應依刑事訴訟法第二百九十九條第一項前段，毒品危害防制條例第十條第
一項、第二項、第十八條第一項前段、刑法第十一條前段、第五十六條、第五十一條
第五款、第四十七條，判決如主文。
中      華      民      國     八十九    年    十二    月    二十七     日
                                     臺灣基隆地方法院刑事第三庭
                                             法  官  陳 培 仁
右正本證明與原本無異。
對於本件判決如有不服，應於收受送達後十日內，向本院提出上訴書狀，上訴於臺灣
高等法院，並按他造當事人之人數附具繕本。
                                             書記官  施 鴻 均
中      華      民      國      九十     年     一     月      三       日
附錄論罪法條
毒品危害防制條例第十條：
施用第一級毒品者，處六月以上五年以下有期徒刑。
施用第二級毒品者，處三年以下有期徒刑。


司法院資訊處製作；財團法人民間司法改革基金會備份。
